Inventaris van het archief van B. Roolvink [levensjaren 1912-1979], 1930, 1944-1979
Nationaal Archief, Den Haag
- STUKKEN BETREFFENDE ZIJN OPENBARE LEVEN (1945-1979), I.
  - Bijzonder
    - Staatkundige bemoeiingen, A.
      - Staatssecretariaat van Sociale Zaken en Volksgezondheid, 3.
        - Ingekomen brieven en minuten en doorslagen van uitgaande brieven, ontvangen en verzonden ter gelegenheid van Roolvink's benoeming tot staatssecretaris van Sociale Zaken en Volksgezondheid, afkomstig van en gericht aan mr W. Aantjes, Algemeen Werkloosheidsfonds, Bep Achterberg, mr J.P. van Alten, Anti-Revolutionaire kiesverenigingen van Bussum, Hilversum, Zeist en het Centraal Comité, C. van Baren jr., J.R. van Beek, W.C. van Beek, mr B.W. Biesheuvel, B. Bil, familie Bogaers-Visscher, A. Borst, prof. mr P. Borst, Jac. Bouma, L.J.M. van Bruggen, C. de Bruijn, ds I. de Bruyne, ir J. Bulens, Joh. de Carpentier, C.M.B. afdeling Eindhoven, mr B. Colenbrander, Joh. A. Conjong, Contactgroep Opvoering Productiviteit, Louis van Dalen, mr G.C. van Dam, G. Dokter, familie Doomernik, O. Dupon, P.C. Elfferich, G. Esselink, familie Frieman, "Gooise U.T.S.", J. Grandia, familie D. Groenendijk, mr O.V.L. Guermonprez, fam. Heizenberg, drs A.W. Hermse, burgemeester van Hoogeveen, fam. Horst, ds J.B.Th. Hugenholtz, Tineke Hut e.a., E.M. Jaarsma N.V., G. Jacobs-Visser, dr J.R. Jansma, prof. dr J.J. de Jong, P. Kapinga, G.A. Kieft, K.L.M., E. Kronenburg, familie P.N. Kruyswijk, W.P. van Leeuwen, Leger des Heils afdeling Bussum, L.J.F. Loos, Cees van de Lustgraaf, P. Meliefste, H. Meyer, H.J. Moes, H. Moll-Boor, Moorlag, Morris, Nap, Nationale Christen Onderofficieren Vereniging Nederlandse Christelijke Bond van Overheidspersoneel, "De Nijenburgh", Paans, drs W.J.G. Peters, familie Poot, J.C. Potter, C. de Pous, mr ir A.W. Quint, P.M.H. Quist, N. van de Ree, G.C. Ridderbos, E. Ronner, D. Roolvink, dr A.A.L. Rutgers, Rijksvoorlichtingsdienst, dr J.H. Scheurer, J. Schipper, A. Schrier, P.M. van der Slikke, Joh. P. Smit, dr G.J. Stapelkamp, fam. J.A. Steusel, E. Termorshuizen, mr F.J.F.M. van Thiel, ds J. Thomas, P. Top, H. van der Velden, Verbond van Nederlandsche Werkgevers, Vereniging voor Christelijk Nijverheidsonderwijs, A. Verkerk, prof. dr G.M. Verrijn Stuart, Jacob Visser, ir S.H. Visser, J.G. de Vries, P.G. van der Weele, R. Weemhoff, ds J.L. Wielenga, familie Wilman, W.P. Wilschut, komité doarpsbilang Wytgaerd, e.a. 1959.; 40; 1 pak
        - Kranteknipsel naar aanleiding van de benoeming tot staatssecretaris van Sociale Zaken en Volksgezondheid., (1959); 41; 1 stuk
        - Doorslag van uitgaande brief aan mr dr Ch.J.M.A. van Rooy betreffende een concept-antwoord aan de Stichting van de Arbeid., 1960.; 42; 1 stuk
        - Doorslag van uitgaande brief aan F.L. Buikema-Zandt in verband met het overlijden van ds Pieter Zandt, voorzitter van de Staatkundig Gereformeerde Partij, met bijlage., 1961.; 43; 2 stukken
        - Ingekomen brief van de redaktie van "De Volkskrant" naar aanleiding van een gesprek met Roolvink; met bijlage., 1961.; 44; 2 stukken
        - Ingekomen brief en doorslagen van uitgaande brieven, ontvangen van en gericht aan N. van der Veen en echtgnote in verband met de ziekte en het overlijden van N. van der Veen., 1961, 1962.; 45; 3 stukken
        - Stukken betreffende de toekenning van een uitkering aan Roolvink als gewezen staatssecretaris van Sociale Zaken en Volksgezondheid., 1963-1969.; 46; 1 omslag
        - Ingekomen brieven van mr H.A. Groeneveld naar aanleiding van een gesprek met Roolvink over diens werkzaamheden als staatssecretaris in verband met het vervaardigen van een dissertatie over het staatssecretariaat., 1978.; 47; 2 stukken
      - Ministerschap van Sociale Zaken en Volksgezondheid, 4.
        - Koninklijk Besluit van 5 april 1967 nummer 3 waarbij Roolvink en anderen tot lid van het kabinet-De Jong worden benoemd; afschrift, met bijlagen., 48; 3 stukken
        - Ingekomen brief van ir J. Bosma betreffende een nieuw systeem van loonsvorming, met bijlage., 1968.; 49; 2 stukken
        - Stukken betreffende werkbezoeken als minister van Sociale Zaken en Volksgezondheid., 1970-1971.; 50-52; 2 pakken en 1 omslag
          - Canada, 50
          - Nieuw-Zeeland, 51
          - Bedum (Groningen), 52; 1 omslag
        - Ingekomen brieven en doorslagen van uitgaande brieven naar aanleiding van het niet terugkeren van Roolvink in het kabinet-Biesheuvel, afkomstig van en gericht aan Walter Arendt, A. Baan, J.J. Brutèl de la Rivière, Albert Coppé, Carlo Donar-Gattin, de Commisaris der Koningin in Drenthe, Karst Dijkstra, J. Feenstra, J. Heij, L. Hoops, familie Kleemans, Koninklijke Nederlandse Maatschappij ter Bevordering der Pharmacie, prof. W.J.F.M. Krul, H. 't Lam, mr J.J. van der Lee, P.N. de Leeuw, de Gouverneur van Limburg, L. Major, ministerie van Inligting van Zuid-Afrika, ministerie van Onderwijs en Wetenschappen, A.A.G. Mulder, B. Mulder, Nederlandse Christelijke Bond van Overheidspersoneel, T.F. Praasterink, M. Reckman, K.L. Richardson, mr dr C.P.M. Romme, F. Scheerman, dr ir Th.P. Tromp en J.C. Wijnmaalen., 1971.; 53; 1 omslag
        - Ingekomen brieven naar aanleiding van de benoeming van Roolvink tot Commandeur in de Orde van Oranje-Nassau, ontvangen van de Algemene Werkgevers-Vereniging, Hans Arnold, Gemeenschappelijk Administratie Kantoor Amsterdam, mr J.A.U.M. van Grevenstein, mr Th.J. van der Peijl, ir M.H. Steenbergen en ir W.C. Reij., 1971.; 54; 1 omslag
        - Doorslag van uitgaande brief aan D. van der Meij in verband met een door hem ingediend verzoekschrift ter verkrijging van rechtsherstel, met bijlage., 1971.; 55; 2 stukken
        - Stukken houdende stereotiepe uitspraken door en typeringen van de leden van het kabinet-De Jong., (1971).; 56; 3 stukken
        - Stukken betreffende de toekenning van een uitkering aan Roolvink als gewezen minister van Sociale Zaken en Volksgezondheid., 1971-1973.; 57; 1 omslag
        - Ingekomen brieven van voormalige medewerkers van het ministerie van Sociale Zaken en Volksgezondheid, te weten mr J.G. de Jong, J. van der Kooij, G.D.J. Kraan, mr A.D. Kuiper, G. Meijerink en ir M.H. Steenbergen, e.a. 1971-1973, 1976, 1978.; 58; 1 omslag
        - Ingekomen brief betreffende een excursie, georganiseerd ten behoeve van de oud-leden van het kabinet-De Jong, verenigd in de z.g. "Club '67-'71"., 1979.; 59; 1 stuk
      - Lidmaatschap van de Tweede Kamer der Staten-Generaal, 5.
        Behalve de bescheiden, die opgenomen zijn in de inventarisnummers 10 en 23, zijn geen archivalia aanwezig uit Roolvinks eerste Kamerlidmaatschapsperiode (1963-1967) waarin hij ook gedeeltelijk als fraktieleider van de A.R.P. heeft gefunktioneerd (zie ook Inleiding pagina IV/V).
        - Ingekomen brief van de Kiesraad waarin mededeling wordt gedaan van de benoeming van Roolvink tot lid der Tweede Kamer., 1971.; 60; 1 stuk
        - Ingekomen brief van G. van Dijk met dankbetuiging voor de opening van diens nieuwe bedrijf in Soest door Roolvink met bijlage, 1971.; 61; 2 stukken
        - Tekst van een gebed, uitgesproken bij de opening van een fraktievergadering van de A.R.P., voorafgaand aan het debat over het al dan niet gevangen houden van de z.g. "Drie van Breda"., (1971).; 62; 1 stuk
        - Stukken betreffende de rechtspositie van het personeel van Eerste en Tweede Kamer en de samenstelling van medezeggenschapscommissies., 1972.; 63; 1 omslag
        - Ingekomen brief van Goos Kamphuis in verband met een gesprek met Roolvink voor de N.C.R.V.-radio., 1972.; 64; 1 stuk
        - Stukken betreffende een financieel-boekhoudkundige kwestie van L. Miedema., 1972.; 65; 1 omslag
        - Stukken betreffende het aftreden van mr F.J.F.M. van Thiel als voorzitter van de Tweede Kamer., 1972.; 66; 1 omslag
        - Advies van A.R.P.-fraktieleider mr W. Aantjes aan de Koningin met betrekking tot de oplossing van de kabinetskrisis, ontstaan na de val van het kabinet-Biesheuvel. Kopie., 1972.; 67; 1 stuk.
        - Overzichten van de politieke en sociaal-ekonomische situatie van Dordrecht en Utrecht ten behoeve van werkbezoeken aan deze steden., 1972.; 68; 2 stukken
        - Stukken betreffende de begrafenis van koning Frederik de Negende van Denemarken., 1972.; 69; 1 omslag
        - Ingekomen brief van mr G.C. van Dijk in verband met diens afscheid van het V.N.O., 1972.; 70; 1 stuk
        - Ingekomen brieven van ds A.M. Lindeboom in verband met de uitgave van een door hem geschreven boek, getiteld "In het uur van bezinning"., 1972, 1973.; 71; 1 omslag
        - Stukken betreffende het sociale verzekeringsstelsel en het misbruik van de sociale voorzieningen., 1972-1974.; 72; 1 omslag
        - Ingekomen brief van J. Schalkwijk in verband met diens 40-jarig dienstjubileum., 1973.; 73; 1 stuk
        - Registratieformulier voor Roolvink ten behoeve van een buitenlandse reis., 1973.; 74; 1 stuk
        - Ingekomen brief van mr J.F. van Maanen in verband met de medewerking van Roolvink aan de N.C.R.V.-rubriek "Hier en Nu"., 1973.; 75; 1 stuk
        - Ingekomen brief van de A.R.-kiesvereniging van Surhuisterveen met adhesiebetuiging voor Roolvinks Tweede Kamerwerkzaamheden., 1973.; 76; 1 stuk
        - Ingekomen brieven betreffende de toekenning van vakantietoeslag tijdens ziekte aan A. IJben., 1973.; 77; 2 stukken
        - Ingekomen brief van de Nederlandse Vereniging van Veiligheids Technici (N.V.V.T.) betreffende de verhoging van de veiligheid in de bouw, met bijlagen., 1973.; 78; 3 stukken
        - Stukken betreffende een radio-debat met o.a. Roolvink als deelnemer, over financiële en sociaal-ekonomische vraagstukken., 1973.; 79; 1 omslag
        - Ingekomen brief van het ministerie van Sociale Zaken betreffende de oprichting van een Centrale Personeelsdienst, uitgaande van de Christelijke Werkgeversvereniging-Noord, met bijlage., 1973-1974.; 80; 2 stukken
        - Circulaires van het ministerie van Sociale Zaken betreffende sociaal-ekonomische aangelegenheden., 1973-1974.; 81; 1 omslag
        - Stukken betreffende het 25-jarig regeringsjubileum van koningin Juliana in 1973 en de viering van Prinsjesdag in 1976., 1973, 1976.; 82; 1 omslag
        - Ingekomen brieven van Tilly Perin Bouwmeester en N.A. van Eijs die beiden betreuren dat Roolvink geen minister meer is., 1973, 1976.; 83; 2 stukken
        - Ingekomen brief van dr B. Wentsel met verzoek om een artikel met stemadviezen voor jeugdige gereformeerde, kiezers in de IJmond-regio, met bijlagen., 1974.; 84; 3 stukken
        - Motie van een aantal Tweede Kamerleden inzake een aanvulling van de Machtigingswet 1974 betreffende inkomensvorming en bescherming werkgelegenheid., 85; 1 stuk
        - Aantekeningen ten behoeve van een debat over belastingverlaging, met bijlage., (1974); 86; 2 stukken
        - Nota van de Tweede Kamerfraktie van de Partij van de Arbeid over individuele werknemersrechten, met bijlage., 1975.; 87; 2 stukken
        - Ingekomen brief van de Vereniging voor de Metaal- en de Elektrotechnische Industrie F.M.E. naar aanleiding van Roolvinks bijdrage aan een openbare ledenvergadering., 1975.; 88; 1 stuk
        - Teksten van interviews met de A.R.-kamerleden drs J. Boersma, J.G. Kraaijeveld-Wouters, Hannie van Leeuwen; met aantekeningen., 1975, 1978; 89; 4 stukken
        - Ingekomen telegram van prins Bernhard en brief van het Kabinet der Koningin naar aanleiding van een brief van Roolvink in verband met de z.g. "Lockheed-affaire", met bijlage., 1976.; 90; 3 stukken
        - Tekst van een ontwerpresolutie betreffende de samenwerking tussen de.Partij van de Arbeid en de Politieke Partij Radicalen., 1976.; 91; 1 stuk
        - Nota van het ministerie van Sociale Zaken betreffende het arbeidsvoorwaarden- en prijsbeleid voor de tweede helft van 1976., 92; 1 stuk
        - Stukken betreffende de vervanging van kinderaftrek van de loon- en inkomstenbelasting door verhoging van de kinderbijslag., 1976.; 93; 1 omslag
        - Ingekomen brief van Walter Arendt, lid van de Duitse Bondsdag, met dankbetuiging voor ontvangst van een brief van Roolvink., 1977.; 94; 1 stuk
        - Ingekomen brief van de burgemeester van Groot-Ammers, Nieuwpoort en Langerak naar aanleiding van de toekenning van een subsidie door de minister van Economische Zaken voor een bedrijfsverplaatsing van de Zilver- en Staalwarenfabriek Nieuwpoort, met bijlagen., 1978.; 95; 3 stukken
        - Nota houdende antwoorden van de regering op opmerkingen door Tweede Kamerleden, gemaakt tijdens de behandeling van de Interimnota Inkomensbeleid., z.j.; 96; 1 deel
    - Niet-staatkundige bemoeiingen, B.
      - Indiensttreding bij Nederlandsche Binnenlandsche Strijdkrachten (N.B.S.), 1.
        - Formulier ten behoeve van de indiensttreding door Roolvink bij de Nederlandsche Binnenlandsche Strijdkrachten (N.B.S.)., 1945.; 97; 1 stuk
      - Bestuurslidmaatschap van het Christelijk Nationaal Vakverbond (C.N.V.), 2.
        - Arbeidsovereenkomst tussen de Christelijke Metaalbewerkersbond van het C.N.V. en Roolvink, waarbij deze tot lid van het Dagelijks Bestuur wordt benoemd., 1946.; 98; 1 katern
        - Dagboeken met aantekeningen over Roolvinks werkzaamheden, voortvloeiend uit het bestuurslidmaatschap van de Christelijke Metaalbewerkersbond., 1946-1948.; 99-100; 2 delen
          - 1946-1947, 99
          - 1947-1948, 100
        - Aantekeningen en teksten van diktaten, gemaakt naar aanleiding van de lessen van de C.N.V.-kursussen voor kaderleden., 1947-1956.; 101; 20 katernen
        - Ingekomen brief van D.C. Groeneveld, waarbij deze bedankt als lid van het C.N.V., 1950.; 102; 1 stuk
        - Dagboek met aantekeningen naar aanleiding van een reis naar de Verenigde Staten als bestuurslid van de Christelijke Metaalbewerkersbond., 1952.; 103; 1 deel
        - Teksten van lessen, gegeven ten behoeve van bijzondere kursussen aan de Kaderschool van het C.N.V. door prof. mr P. Borst, drs J. Ex, prof. mr W.F. de Gaay Fortman, drs J.W. van Hulst, prof. dr J.J. de Jong, dr T.P. van der Kooy, dr H. Thierry en dr H.R. Wijngaarden., 1952-1955.; 104-105; 1 pak en 1 omslag
          - 1952-1953, 104; 1 pak
          - 1954-1955, 105; 1 omslag
        - Circulaires betreffende het z.g. "Bisschoppelijk Mandement" inzake het lidmaatschap van rooms-katholieken van niet-rooms-katholieke organisaties., 1954.; 106; 3 stukken
        - Teksten van z.g. 'rayon-kursuslessen'., 1954.; 107; 1 omslag
        - Teksten van lessen, diktaten en ander lesmateriaal ten behoeve van kursussen voor het C.N.V.-kaderpersoneel., 1956-1960.; 108; 1 pak
        - Doorslag van uitgaande brief van Roolvink aan het hoofdbestuur van het C.N.V. waarin hij zijn ontslag als secretaris van het C.N.V. indient in verband met zijn benoeming tot staatssecretaris van Sociale Zaken en Volksgezondheid., 1959.; 109; 1 stuk
        - Doorrslag van uitgaande brief aan de "Christliche Gewertschaftsbewegung Deutschlands" in verband met een aanvraag voor een Duitse pensioenuitkering door D. Roolvink te Wijtgaard., 1959.; 110; 1 stuk
        - Stukken betreffende een arbitragekommissie waarin o.a. Roolvink als oud-secretaris van het C.N.V. zitting heeft, in een geschil tussen enerzijds J. Worst en J. ten Heuvelhof en anderzijds de Nederlandse Christelijke Bond van Overheidspersoneel., 1972-1975.; 111; 1 omslag
        - Ingekomen brief van de Christelijke Bedrijfsbond voor de Metaalnijverheid en Elektrotechnische Industrie ter gelegenheid van Roolvink's 40-jarig lidmaatschap van deze Bond., 1971.; 112; 1 stuk
          De Christelijke Bedrijfsbond voor de Metaalnijverheid en Elektrotechnische Industrie is de vroegere Christelijke Metaalbewerkersbond.
        - Programmablad van de Jeugdconferenties van de Hout- en Bouwbond C.N.V., met bijlagen., 1973.; 113; 4 stukken
        - Stukken betreffende studiebijeenkomsten over het funktioneren van C.N.V.-commissarissen binnen de Centrale Ondernemingsraden., 1976-1978.; 114; 1 pak
        - Stukken betreffende de voordracht voor een koninklijke onderscheiding van D. Leys, algemeen secretaris van het Nederlands Christelijk Ondernemersverbond voor het Schildersbedrijf., 1978.; 115; 1 omslag
        - Rapport inzake het vraagstuk van de ploegenarbeid., z.j.; 116; 1 stuk
      - Bestuurslidmaatschap van de Stichting Confessioneel Gereformeerd Beraad (S.C.G.B.), 3.
        - Notulen en statuten., 1973, 1976.; 117; 1 omslag
        - Aantekeningen en artikelen., 1971-1978.; 118; 1 omslag
        - Ingekomen brieven en doorslagen van uitgaande brieven over de publikatie van een "Open Brief" betreffende het onderschrijven door studenten en docenten van de doelstellingen van de Vrije Universiteit en betreffende kommunistische invloed binnen de Vrije Universiteit., 1976.; 119; 1 omslag
        - Stukken inzake het tijdschrift "Credo", uitgegeven door de S.C.G.B., 1978-1979.; 120; 1 omslag
      - Lidmaatschap van de Generale Deputaten Geestelijke Verzorging Koopvaardij, 4.
        - Stukken betreffende het lidmaatschap van de Generale Deputaten voor de Geestelijke Verzorging(van de) Koopvaardij, uitgaande van de Gereformeerde kerken in Nederland, 1978-1979.; 121; 1 omslag
      - Lidmaatschap van bestuur en moderamen van het Diaconessenhuis Hilversum, 5.
        - Ingekomen brieven en doorslagen van uitgaande brieven., 1973-1979.; 122-126; 5 pakken
          - 1973-april 1977, 122
          - mei 1977-december 1977, 123
          - januari 1978-juni 1978, 124
          - juli 1978-december 1978, 125
          - januari 1979-augustus 1979, 126
        - Notulen en verslagen., 1977-1979.; 127-136; 10 omslagen
          - vergaderingen van het moderamen, 127
          - vergaderingen van de interim-Stichting Diaconessenhuis en R.K. Ziekenverpleging, 128
          - vergaderingen van het bestuur, 129
          - algemene ledenvergadering 1977, 130
          - vergaderingen van de stichting tot Bijstand van het Diaconessenhuis, 131
          - vergadering van de besturen en direkties van Diaconessenhuis en R.K. Ziekenverpleging, 132
          - vergaderingen van de Ondernemingsraad, 133
          - vergaderingen van het Dagelijks Bestuur van de stichting Samenwerkende Gooise Ziekenhuizen, 134
          - vergaderingen van de Staf, 135
          - overige verslagen, 136
        - Jaarverslagen en begrotingen., 1976-1979.; 137; 8 katernen
        - Rapporten betreffende de kontrole van de jaarrekeningen over 1974, 1975 en 1977, bestemd voor het bestuur van de stichting tot Bijstand van het Diaconessenhuis., 1977-1978.; 138; 3 katernen
        - Documentatiemateriaal., 1976-1977.; 139; 1 omslag
      - Voorzitterschap van de Raad voor de Beroepskeuzevoorlichting, 6.
        - Ingekomen brieven en minuten van uitgaande brieven., 1977-1979.; 140-141; 2 pakken
          - juli 1977-juni 1978, 140
          - juli 1978-september 1979, 141
        - Notulen van de 76e tot en met de 81e vergadering., 1977-1979.; 142; 1 omslag
        - Documentatiemateriaal., 1977-1979.; 143; 1 pak
      - Voorzitterschap van de Vereniging Het Nederlandse Blindenwezen, 7.
        - Verslagen van vergaderingen 1964, 1973-1977.; 144; 1 omslag
        - Ingekomen brief van J. van Rossem, voorzitter van de Nederlandse Blindenbond, met bijlagen., 1973.; 145; 3 stukken
        - Documentatiemateriaal., 1975-1978.; 146; 1 omslag
      - Lidmaatschap van de Raad van Advies van het Nationaal Instituut voor Middelbaar, Economisch en Technisch Onderwijs, 8.
        - Notulen 1974-1976, 1978-1979.; 147; 1 omslag
        - Ingekomen brieven en minuten van uitgaande brieven, met bijlagen., 1974-1979.; 148; 1 omslag
      - Commissariaten, 9.
        - AGO-verzekeringen, a.
          - Notulen van vergaderingen van Raad van Commissarissen, de Raad van Toezicht en de algemene ledenvergadering., 1978-1979.; 149; 1 omslag
          - Algemene en Sociale jaarverslagen en jaarverslagen van de ondernemingsraad., 1977, 1978.; 150; 4 katernen
          - Stukken betreffende algemene beleidsaangelegenheden., 1977-1979.; 151; 1 pak
        - Algemene Nederlandse Credietbank, b.
          - Notulen van vergaderingen van de ondernemingsraad, de Raad van Commissarissen en de Commissie van Bijstand., 1977-1979.; 152; 1 pak
          - Algemene en sociale jaarverslagen., 1976, 1977.; 153; 3 katernen
          - Stukken betreffende algemene beleidsaangelegenheden., 1977-1979.; 154; 1 pak
          - Documentatie., 1977-1979.; 155; 4 katernen
        - Koninklijke Drukkerij en Uitgeverij v/h C. de Boer jr. N.V., c.
          - Notulen van vergaderingen van de Centrale Ondernemingsraad, de Raad van Bestuur, de Raad van Commissarissen en de Algemene Aandeelhoudersverslagen., 1978, 1979.; 156; 1 pak
          - Algemene en sociale jaarverslagen en jaarverslagen van de ondernemingsraad., 1976-1978.; 157; 5 katernen
          - Stukken betreffende algemene beleidsaangelegenheden., 1976-1978.; 158; 1 pak
        - Beheer Maatschappij Buisleeuw B.V., d.
          - Notulen van vergaderingen van commissarissen en direktie., 1972, 1973.; 159; 2 stukken
          - Verslagen betreffende het financiële beleid en financiële resultaten., 1972-1973.; 160; 4 katernen
          - Stukken betreffende algemene beleidsaangelegenheden., 1973.; 161; 1 omslag
        - Vee- en vleeshandel EKRO, e.
          - Notulen van de vergadering van het stichtingsbestuur en direktie., 1979.; 162; 1 stuk
          - Stukken betreffende algemene beleidsaangelegenheden., 1979.; 163; 1 omslag
        - Samenwerkende Electrotechnische fabrieken Holec N.V., f.
          - Notulen van vergaderingen van het Centraal Overleg Ondernemingsraden, de aandeelhouders en de Raad van Commissarissen., 1978, 1979.; 164; 1 omslag
          - Jaarverslag 1977 en sociaal jaarverslag 1978., 1978, 1979.; 165; 2 katernen
          - Stukken betreffende algemene beleidsaangelegenheden., 1977-1979.; 166; 1 pak
        - Imperial Chemical Industries Ltd. (I.C.I.), g.
          - Notulen van de ondernemingsraad, de Raad van toezicht en de Raad van Commissarissen., 1977-1979.; 167; 1 omslag
          - Jaarverslagen van de ondernemingsraad en de personeelsafdeling, met bijlagen, 1977, 1978.; 168; 3 katernen
          - Overzichten van financiële resultaten., 1977-1979.; 169; 1 omslag
          - Stukken betreffende algemene beleidsaangelegenheden., 1977-1979.; 170; 1 pak
        - Koninklijke Nedlloyd Groep N.V., h.
          - Notulen van vergaderingen van de Centrale Ondernemingsraad, aandeelhouders, de Raad van Commissarissen en de Raad van Bestuur., 1977-1979.; 171; 1 pak
          - Jaarverslagen van de Centrale Ondernemingsraad., 1977, 1978.; 172; 2 katernen
          - Jaarverslagen en financiële maandoverzichten., 1977-1979.; 173; 1 omslag
          - Stukken betreffende de Nederlandsche Scheepvaart Unie en de overname van deze Maatschappij door de Koninklijke Nedlloyd Groep N.V., 1977.; 174; 1 pak
          - Stukken betreffende algemene beleidsaangelegenheden., 1977-1979.; 175; 1 pak
        - N.V. Nederlandse Metaalindustrie "Polynorm", i.
          - Notulen van vergaderingen van de ondernemingsraad, aandeelhouders en Raad van Commissarissen., 1977-1978.; 176; 1 pak
          - Jaarverslagen en-rekening., 1977-1978.; 177; 3 katernen
          - Stukken betreffende algemene beleidsaangelegenheden., 1977, 1979.; 178; 1 pak
          - Documentatiemateriaal., 179; 1 omslag
        - Spinnerij SWABO, j.
          - Notulen van vergaderingen van de ondernemingsraad en de Raad van Commissarissen., 1977.; 180; 1 omslag
          - Stukken betreffende een konflikt tussen Roolvink en de SWABO-ondernemingsraad., 1977.; 181; 1 omslag
          - Stukken betreffende algemene beleidsaangelegenheden., 1977.; 182; 1 omslag
      - Adviseurschap Gulf Oil, 10.
        - Ingekomen brief en minuut van uitgaande brief, afkomstig van en gericht aan de voorzitter der Tweede Kamer in verband met Roolvinks adviseurschap van Gulf Oil., 1976.; 183; 2 stukken